臺灣板橋地方法院民事裁定　　　　　　　　　　　　93年度聲字第2420號
聲　請　　人
即　債 權 人　聯邦商業銀行股份有限公司
法 定代理 人　黃春鐘
代　 理　 人　宋依蘋　台北市○○○路301號2樓
相　 對　 人
即　債 務 人　銳浩國際股份有限公司
兼法定代理人　甲○○
相　對　人　　乙○○
上列聲請人聲請發還擔保金事件，本院裁定如左：
    主      文
聲請人於本院九十年度存字第八九八號擔保提存事件一案所提存
之擔保物中華開發工業銀行八十八年度第一期第二次五年期開發
金融債券，面額新臺幣壹拾萬元券捌張（號碼：ＣＤＢ－000
0000Ｂ－○一七六一～ＣＤＢ－0000000Ｂ－○一七
六六、ＣＤＢ－0000000Ｂ－○二三七七～ＣＤＢ－00
00000Ｂ－○二三七八；均附帶息票第三期至第五期），合
計新臺幣捌拾萬元准予發還。
聲請程序費用由相對人連帶負擔。
    理      由
一、按返還擔保金，如符合：（一）應供擔保之原因消滅者。（
    二）供擔保人證明受擔保利益人同意返還者。（三）訴訟終
    結後，供擔保人證明已定20日以上之期間，催告受擔保利益
    人行使權利而未行使，或法院依供擔保人之聲請，通知受擔
    保利益人於一定期間內行使權利並向法院為行使權利之證明
    而未證明者之要件，法院得以裁定返還擔保金，於民事訴訟
    法第104 條定有明文。至所謂「訴訟終結」，係指依假扣押
    所保全之請求提起之本案訴訟終結；如供擔保人未提起本案
    訴訟時，則指假扣押裁定及假扣押執行程序均不存在者而言
    。」（最高法院92年度台抗字第19號判決要旨參照）。而債
    權人提供擔保金為假扣押之執行後，就所欲保全之債權未提
    起本案訴訟，如未撤回假扣押之執行，而在其假扣押所欲保
    全之債權於執行程序分配終結確定未受分配，與民事訴訟法
    第104條第1項第3 款所定之「訴訟終結」相當（最高法院91
    年度台抗字第313號判決意旨參照）。
二、本件聲請意旨略以：聲請人與相對人間清償債務事件，聲請
    人前依本院90年度裁全星字第1298號民事裁定，為擔保假扣
    押，曾提供如主文第一項所示之債券為擔保金，並以本院90
    年度存字第898 號提存事件提存後，聲請對相對人之財產予
    以假扣押在案。今本案假扣押財產已執行完畢，並經聲請人
    聲請撤銷假扣押裁定確定，且撤回假扣押執行程序，而聲請
    人亦以存證信函催告相對人行使權利，惟相對人銳浩國際股
    份有限公司及甲○○遷移新址不明，聲請人乃聲請准為公示
    紙，然相對人迄今仍未行使權利，為此提出本院90年度裁全
    星字第1298號民事裁定、90年度存字第898 號提存書、撤回
    假扣押執行聲請狀、臺灣臺北地方法院93年度聲字第2339號
    民事裁定（均影本）、本院92年度全聲字第455 號民事裁定
    暨確定證明書正本、90年度民執竹字第2702號通知函、存證
    信函回執原本、
    聞紙各2 件，聲請發還擔保金等語。經查：
(一)、聲請人前向本院聲請對相對人之財產為假扣押，經本院於90
    年2 月27日以90年度裁全星字第1298號裁定准予假扣押，聲
    請人後並據以聲請本院以90年度民執全星字第851 號假扣押
    執行程序對相對人乙○○之財產予以假扣押在案，嗣該假扣
    押標的物經本院以90年度執字第2702號拍賣抵押物強制執行
    事件併案拍賣，並已拍定，惟本件聲請人於本院90年度執字
    第2702號債權人合作金庫銀行股份有限公司與債務人乙○○
    間之拍賣抵押物事件，僅獲分配假扣押執行費新台幣﹙下同
    ﹚15,255元，至就本案債權則未有任何分配受償確定等情，
    業據本院調取上開案號卷宗查明屬實，且聲請人其後並向本
    院聲請撤銷前開本院90年度裁全星字第1298號假扣押裁定，
    經本院於92年12月22日以92年度全聲字第455 號裁定准許撤
    銷前開假扣押裁定確定，亦據聲請人提出民事裁定確定證明
    書正本一件在卷可憑，揆諸前揭說明，已符合民事訴訟法第
    104 條第1 項第3 款所定之「訴訟終結」情形。
(二)、又聲請人亦於93年4 月7 日以台北榮星郵局第316 號存證信
    函催告相對人行使權利，相對人乙○○於93年4 月15日收受
    存證信函，至相對人銳浩國際股份有限公司、甲○○因遷移
    新址不明，以致原件退回，聲請人乃聲請公示送達，經臺灣
    臺北地方法院以93年度聲字第2339號裁定准為公示送達，並
    已登載於新聞紙等情，亦據聲請人提出掛號郵件回執為憑，
    並經本院調閱前開台灣臺北地方法院公示送達卷查明屬實，
    而相對人迄今仍未行使權利，復有臺灣臺北地方法院93年12
    月8 日北院錦文人字第0930104853號函、臺灣臺中地方法院
    93年12月13日中院清文字第0930001143號函、臺灣高雄地方
    法院93年12月16日雄院貴文字第0930001952號函及本院民事
    紀錄科查詢表三紙附卷可稽。
(三)、綜上，聲請人之聲請已符合民事訴訟法第104 條第1 項第3
    款之要件，應予准許。
三、爰依民事訴訟法第95條、第78條、第85條第2 項，裁定如主
    文。
中　　華　　民　　國　　94　　年　　1      月   28   日
                  民事第三庭 法　官　陳明偉
以上正本證明與原本無異。
如不服本裁定應於送達後10日內向本院提出抗告狀，並應繳納抗
告裁判費新台幣1,000元整。
中　　華　　民　　國　　94　　年　　1      月   28   日
                             書記官　馬文慶
